# 请教陈版：平台返利会计处理方法

提问人：lisa_luyanhui 时间：2020-12-02 15:39:46
请教陈版：碰到这样一个业务，A公司是设备生产和服务企业，通过经销商B模式销售，约定首年设备租赁给终端客户C，C支付租赁费和服务费， 1 年之后设备所有权归C，如需要继续服务支付第二年的服务费。结算模式，第一年C直接支付租赁费1000+服务费 500 给A，A返利40%给B，第二年C直接支付服务费 500 给A，A返利40%给B，给B的返利可以提现。目前有以下疑问：
1 、第一年的租赁对于A来说是否作为销售处理？设备的成本如果是 800 或者 1200 ，但税务上开租赁发票？
2 、对于收入确认，是否按总额确认，第一年 1500 ，第二年 500 ？
3 、支付的返利作为销售费用列支？
谢谢陈版

回答人：chenyiwei
建议首先明确该交易背后的商业逻辑是什么？如果 1 年后就转移所有权，但可能存在 1 年的租金不足以保证设备成本回收的情况？服务费 500 是否代表了相关服务的公允价值？如果作为一个整体来看，第一年租金1000+服务费 500 合计 1500 ，是否足以涵盖相关设备的销售成本和第一年服务成本，并可以获得合理利润？
后续各年服务费 500 的定价依据是什么？如果不支付后续年度的服务费，是否会影响该设备的使用？